臺中高等行政法院判決
　　　　　　　　　　　　　　　　　　 94年度訴字第00415號
　　　　　　　　　　　　　　　.
原　　　告　偉群製刀工業股份有限公司
代　表　人　甲○○
訴訟代理人　沈明欣　律師
複 代理 人　廖本揚　律師
被　　　告　財政部臺中關稅局
代　表　人　乙○○
訴訟代理人　丙○○
　　　　　　丁○○
上列當事人間因虛報進口貨物事件，原告不服財政部中華民國94
年6月2日台財訴字第09400059510號訴願決定，提起行政訴訟。
本院判決如下︰
　　主  文
原告之訴駁回。
訴訟費用由原告負擔。
　　事  實
一、事實概要：
    緣原告於民國（以下同）93年4月26日委由華中報關有限公
    司以第DA/93/G577/0018號進口報單，向被告連線申報自香
    港進口中國大陸產製鋼帶貨物乙批，原申報中華民國輸出入
    貨品分類號列第7326.90.90.90-6號，經由電腦核列為C1通
    關方式（免審免驗通關）。嗣經被告發現實到貨物與原申報
    不符，乃更改為C3通關方式（貨物查驗通關），經查驗結果
    ，將貨名更正為鋼板、數量更正為9,996.00 KGM，來貨應歸
    列中華民國輸出入貨品分類號列第7208.53.10. 00-0號，係
    屬大陸物品不准輸入項目（輸入規定代號為MWO），核有虛
    報進口貨物名稱、逃避管制情事，乃依海關緝私條例第37
    條第3項轉據同條例第36條第1、3項之規定，處貨價1倍之罰
    鍰計新台幣（以下同）288,464元，貨物沒入之處分。原告
    不服，申請復查，未獲變更，向財政部提起訴願，亦遭駁回
    ，原告仍不服，遂提起本件行政訴訟。
二、兩造聲明：
    (一)原告聲明求判決：
      1.訴願決定及原處分均撤銷。
      2.訴訟費用由被告負擔。
    (二)被告聲明求為判決：
      1.原告之訴駁回。
      2.訴訟費用由原告負擔。
三、兩造之陳述：
    (一)原告部分：
      1.按「報運貨物進口而有左列情事之一者，得視情節輕重
        ，處以所漏進口稅額二倍至五倍之罰鍰，或沒入或併沒
        入其貨物：一、虛報所運貨物名稱、數量或重量。」、
        「有前二項情事之一而涉及逃避管制者，依前條第一項
        及第三項論處。」、「私運貨物進口、出口或經營私運
        貨物者，處貨價一倍至三倍之罰鍰」、「前二項私運貨
        物沒入之。」固為海關緝私條例第37條第1項第1款、第
        3項、第36條第1、3項所明定，然欲適用上開條文其前
        提需行為人有「逃避管制」之意圖，顯足當之，本件應
        審究之重點即為原告是否有逃避管制之意圖。
      2.查，原告於91年8月向第三人昆銓企業股份有限公司（
        下稱昆銓公司）購入SK5 /PA3.5M /M*1000M/M*2440M/M
        整捲鋼帶料，而該批鋼帶料係昆銓公司向日本住友金屬
        工業株式會社進口而來，是該批鋼帶料係來自日本而非
        大陸製造，洵堪認定。嗣原告於93年8月2日將該批鋼帶
        料出口至香港再轉運至大陸加工廠，惟大陸加工廠在將
        該批鋼料沖壓成形時，該產品卻發現裂痕，嚴重影響品
        質，原告隨即向出賣該批產品之昆銓公司商議如何處理
        後續事宜，昆銓公司乃要求原告將該批貨物退運回台灣
        ，以了解產品瑕疵之情形，因當時原告係首次辦理退運
        ，缺乏經驗，不諳進口相關法令，且所委託之報關行於
        報關時復疏忽未於報關文件上加註「復運進口」等字樣
        ，致發生實到貨物有與原申報貨物不符之情事，此有報
        關行出具之聲明書可證，足見本件之所以出現到貨與原
        申報不實情形，僅屬作業疏失，被告尚不得據此認為原
        告即有逃避管制之意圖。另依原處分書記載進口實物為
        鋼板，9996 KGM，稅則號碼7208.53.20.00-8，稅率為
        7%，貨物完稅價格288,464元，原告僅應繳納關稅計20,
        192元；但依原告當時進口報單上申報之貨物：鋼帶10,
        056KGM，稅額號碼7326.90.90.90-6，稅率7.9%，完稅
        價格290,144元，所繳關稅22,921元，兩者相較，原告
        實際上所繳之關稅反而較進口實物應繳之關稅為高，若
        原告有逃漏關稅及規避管制之動機及意圖，衡諸常情，
        原告應是採取低報進口貨物價格之方式，焉有可能高報
        進口貨物之完稅價格？由此可見，在在可證原告實無逃
        漏關稅及規避管制之動機及意圖。
      3.再者，系爭沒入貨物確實為日本廠商所製造並非於大陸
        生產，原告就此已提出相關證明文件以為證明，然原處
        分機關卻仍認定系爭貨物原產地為中國大陸，申請人有
        虛報貨名，規避管制之犯行，被告此部分之認定實有未
        合。且貨物於大陸加工，加上往返的運費每公斤成本約
        為台幣4‧5元，遠比直接在台灣加工每公斤成本僅為台
        幣0‧5元，高出許多，是若謂原告係為獲利自大陸進口
        系爭貨物，亦與常理不合。
      4.人民違反法律上之義務而應受行政罰之行為，法律無特
        別規定時，雖不以出於故意為必要，仍須以過失為其責
        任條件，此固經司法院釋字第275號解釋在案，然其適
        用前提需法律無特別規定始有上開司法院解釋之適用，
        若法已有明文其責任要件，自當以該規定為準。經查，
        觀之上開海關緝私條例條文規定均以「漏報」、「虛報
        」、「逃避管制」等具有故意字眼規定其要件，且徵諸
        政府制訂「海關緝私條例」其目的係在保護合法貿易商
        ，懲罰不法之貿易商，足見需行為人所為之行為主觀上
        具有故意方有該條例之適用，本件原告之所以自大陸地
        區進口系爭貨物已如前述，原告純係因行政作業疏失及
        與報關行溝通不良所致，原告主觀上自始並無輸入不得
        輸入之大陸物品及規避管制之故意，此亦可由原告經營
        貿易長達二十餘年，於海關紀錄良好，均未曾發生違反
        海關緝私條例等情事，而系爭貨物價格僅為281,568 元
        ，原告絕無可能為此鋌而走險證之。準此，原告既無違
        反海關緝私條例之故意，被告援引海關緝私條例等相關
        規定，對系爭貨物處以沒入之處分並對原告處貨價一倍
        之罰鍰，於法即有不合，自應予以撤銷，另為適法之處
        分。嗣被告及訴願決定機關未查，仍以復查決定駁回原
        告之復查及訴願之申請，均有未合。
      5.綜上所述，被告未查明事實，即謂原告違反海關緝私條
        例並處以原告罰鍰，不僅於法尚欠妥適，且已對原告公
        司權益及商譽造成嚴重影響，原處分及訴願決定應予撤
        銷。
    (二)被告部分：
      1.按「報運貨物進口而有左列情事之1者，得視情節輕重
        ，處以所漏進口稅額2倍至5倍之罰鍰，或沒入或併沒入
        其貨物：1、虛報所運貨物之名稱、數量或重量。.....
        . 」、「有前2項情事之1而涉及逃避管制者，依前條第
        1項及第3項論處。」及「私運貨物進口、出口或經營私
        運貨物者，處貨價1倍至3倍之罰鍰。」、「前2項私運
        貨物沒入之。」分別為海關緝私條例第37條第1項第1款
        、第3項及第36條第1、3項所明定。次按「1、海關緝私
        條例第3條、第37條、第38條、第39 條及第53條所稱『
        管制』之函義相同，係指進口或出口下列規定不得進口
        或出口或管制輸出入之物品：（1）‧‧‧（3）台灣地
        區與大陸地區貿易許可辦法規定不得輸入之大陸物品」
        經財政部91年9月19日台財關字第0910050530號函示有
        案。又按進口非屬「台灣地區與大陸地區貿易許可辦法
        」第7條規定公告准許輸入之大陸地區物品者，即構成
        逃避管制之行為。原告違法情事已如前述，被告因據論
        處，於法洵無不合。
      2.原告起訴陳稱：「原告於91年8月‧‧‧購入SK5 /PA3.
        5 M/M*1000 M/M*2440 M/M整捲鋼帶料，而該批鋼帶料
        係崑銓公司向日本住友金屬工業株式會社進口而來，是
        該批鋼帶料係來自日本而非大陸製造，洵堪認定。嗣原
        告於93年8月2日（應係91年8月2日之誤植）將該批鋼帶
        料出口至香港轉運至大陸加工廠，惟大陸加工廠在將該
        批鋼料沖壓成形時，該產品卻發現裂痕，嚴重影響品質
        ，原告隨即向出賣該批產品之崑銓公司商議如何處理後
        續事宜，崑銓公司乃要求原告將該批貨物退運回台灣，
        以了解產品瑕疵之情形，因當時原告係首次辦理退運，
        缺乏經驗，不諳進口相關法令，且所委託之報關行於報
        關時復疏忽未於報關文件上加註『復運進口』等字樣，
        致發生實到貨物有與原申報貨物不符之情事，此有報關
        行出具之聲明書可證，足見本件之所以出現到貨與原申
        報不符情形，僅屬作業疏失，被告尚不得據此認為原告
        即有逃避管制之意圖。另，依原處分書記載進口實物為
        鋼板，9996 KGM，稅則號碼7208.53.20.00-8，稅率為
        7%，貨物完稅價格288,464元，原告僅應繳納關稅計
        20,192元；但依原告當時進口報單上申報之貨物：鋼帶
        10,056KGM，稅則 號碼7326.90.90.90-6，稅率7.9%，完
        稅價格290,144元，所繳關稅22,921元，兩者相較，原
        告實際上所繳之關稅反而較進口實物應繳之關稅為高，
        若原告有逃漏關稅及規避管制之動機及意圖，衡諸常情
        ，原告應是採取低報進口貨物價格之方式，焉有可能高
        報進口貨物之完稅價格？由此可見，在在可證原告無逃
        漏關稅及規避管制之動機及意圖。」云云。
      3.惟查，本件系爭貨物應歸列輸出入貨品分類號列第72
        08.53.10.00-0號，依「中華民國輸出入貨品分類表」
        內「輸入規定」欄之記載，其代號為「MWO」，係屬大
        陸物品不准輸入項目。復參照財政部91年9月19日台財
        關字第0910050530號函意旨略以：「1、海關緝私條例
        第3條、第37條、第38條、第39條及第53條所稱『管制
        』之函義相同，係指進口或出口下列規定不得進口或出
        口或管制輸出入之物品：‧‧‧（3）台灣地區與大陸
        地區貿易許可辦法規定不得輸入之大陸物品。」本件原
        申報貨名為「鋼帶」，而實到貨物為「鋼板」，於進口
        稅則分別歸列有第7208節及第7211節，其應屬不同貨名
        甚明，且屬大陸物品不准輸入項目（輸入規定代號為
        MWO），原告虛報貨名之情事，洵堪認定，故其為不准
        輸入之大陸物品甚明。則原告申報輸入系爭大陸產製之
        鋼板，依首開所述，即有涉及逃避管制情事。至原告訴
        稱未採低報完稅價格方式，且申報較高進口稅率，在在
        證明其無逃漏關稅及規避管制之動機及意圖云云，經查
        本案查驗結果貨名、數量均已更動，是有原申報稅則號
        別第7326.90.90.90-6號 (稅率7.9%)與實到貨物應歸列
        稅則號別第7208.53.10.00-0號 (稅率0%)適用稅則稅率
        及完稅價格不同之情形發生，並非原告高報進口貨物之
        完稅價格而繳納較高關稅，原告所訴，應係與本件處分
        之成立無涉。況原告身為經營金屬工具、刀具之生產製
        造，自不容對鋼帶與鋼板之名稱諉為不知，原告未依正
        確貨物名稱申報，核有逃避管制之情事，被告爰依海關
        緝私條例第37條第3項轉依第36條第1、3項之規定論處
        ，並無違誤。
      4.關於原告另訴稱：「系爭沒入貨物確實為日本廠商所製
        造並非於大陸生產，原告就此已提出相關證明文件以為
        證明，然被告卻仍認定系案貨物原產地為中國大陸，原
        告有虛報貨名，逃避管制之犯行，被告此部分之認定實
        有未合。且貨物於大陸加工，加上往返的運費每公斤成
        本約為4.5元，遠比直接在台灣加工每公斤成本僅為0.5
        元，高出許多，是若謂原告係為獲利自大陸進口系爭貨
        物，亦與常理不合。」乙節，經查依原告所檢附由崑銓
        公司開立之統一發票（NX00000000），其並未標示交易
        鋼板品質、規格及單位，經被告電詢崑銓公司，並經原
        告解釋及提供說明書，該發票所載第2項為JIS SK5 PA
        鋼板3.5 MM*1000 MM*2440 MM計297片，20,291KGM，係
        由崑銓公司以第AA/90/6957/0015號進口報單向財政部
        基隆關稅局申報進口之第8項熱軋高碳鋼捲3.5 MM*1000
        MM *COIL 5捲中2捲（重量分別為10,350 KGM及9,760KG
        M）所加工裁切而得。顯然原告向崑銓公司所購買之實
        際品名為「鋼板」，原告主張所購入品名為「整捲鋼帶
        」，顯與事實不符。次查原告以第AA/91/4044/6131號
        出口報單向財政部基隆關稅局申報出口，所申報貨物名
        稱為鋼板、鋼帶、五金零件等25項貨品。該出口報單未
        詳細申報貨物品質及規格，且所申報鋼板及鋼帶部分之
        重量與申請復查時所述該批鋼帶料重量（10,056 KGM）
        亦不盡相符。又本件所申報進口貨物重量（10,056KGM
        ）多於出口報單第AA/91/4044/6131號所申報鋼帶重量
        （4,076 KGM +1,118 KGM＝5,194 KGM）且出口報單明
        載買方為「GOLDEN VIEW TRADING CO.,」與本件報單申
        報賣方為「GREAT TRADING COMPANY.」亦顯不相符。本
        件原申報貨名為「鋼帶」，而實到貨物為「鋼板」，於
        進口稅則分別歸列有第7208節及第7211節，其應屬不同
        貨名甚明，另按進口貨物原產地認定標準第7條第1款規
        定：「第5條之進口貨物，除特定貨物原產地認定基準
        由經濟部及財政部視貨物特性另行訂定公告者外，其實
        質轉型，指下列情形：1、原材料經加工或製造後所產
        生之貨物與原材料歸屬之海關進口稅則前六位碼號列相
        異。」系爭貨物進口貨物稅則前六位碼已改變，適足以
        證明產地為中國大陸，核與中華民國海關進口稅則暨輸
        出入貨品分類表合訂本第11頁「三、產品國別之認定標
        準所規定之3種認定標準」之進口規定，並無不合。原
        告虛報貨名之情事，洵堪認定，所主張系案貨物產地，
        自難採據。至原告訴稱貨物於大陸加工，每公斤成本遠
        比直接在台灣加工高出許多云云，僅係原告對貨物加工
        成本之核算評估，核與本件處分之成立無涉。
      5.關於原告訴稱：「‧‧‧上開海關緝私條例條文規定均
        以『漏報』、『虛報』、『逃避管制』等具有故意字眼
        規定其要件，且徵諸政府制訂『海關緝私條例』其目的
        係在保護合法貿易商，懲罰不法之貿易商，足見需行為
        人所為之行為主觀上具有故意方有該條例之適用，本件
        原告之所以自大陸地區進口系爭貨物已如前述，原告純
        係因行政作業疏失及與報關行溝通不良所致，原告主觀
        上自始並無輸入不得輸入之大陸物品及規避管制之故意
        ，此亦可由原告經營貿易長達20餘年，於海關紀錄良好
        ，均未曾發生違反海關緝私條例等情事，而系案貨物價
        格僅為281,568元，原告絕無可能為此挺而走險。準此
        ，原告既無違反海關緝私條例之故意，被告援引海關緝
        私條例等相關規定，對系爭貨物處以沒入之處分並對原
        告處貨價1倍之罰鍰，於法即有不合，自應予以撤銷，
        另為適法之處分。嗣被告及訴願決定機關未查，仍以復
        查決定駁回原告之復查及訴願之申請，均有未合。」乙
        節，原告既自承作業疏失致生虛報情事，依司法院釋字
        第275號解釋旨意，自應依法論處原處分於法並無不合
        ，請原告駁回之訴等語。
　　理  由
一、本件原處分以原告於93年4月26日委由華中報關有限公司向
    被告連線申報自香港進口中國大陸產製鋼帶貨物10,056公斤
    （進口報單號碼第DA/93/G577/0018號），原申報輸入貨品
    分類號列第7326.90.90.90-6號，經由電腦核列為C1通關方
    式（免審免驗通關）。嗣經被告發現實到貨物與原申報不符
    ，乃更改為C3通關方式（貨物查驗通關），經查驗結果，將
    貨名更正為鋼板、數量更正為9,996.00 KGM，來貨應歸列中
    華民國輸出入貨品分類號列第7208.53.10.00-0號，輸入代
    號為MWO，亦即屬大陸物品不准輸入項目。被告乃認原告有
    虛報進口貨物名稱、逃避管制情事，依海關緝私條例第37條
    第3項轉據同條例第36條第1、3項之規定，處貨價1倍之罰鍰
    計288,464元，並沒入貨物之處分。
二、原告不服，陳述略稱，原告於91年間向崑銓公司購入該公司
    向日本住友金屬工業株式會社進口之SK5 /PA3.5M/M*1000M/
    M*2440 M/M整捲鋼帶料，購入後於93年8月2日（應係91年8
    月2日之誤載）出口至香港轉運至大陸加工，嗣大陸加工廠
    於沖壓成形時，發現該批鋼帶料有裂痕，嚴重影響品質，原
    告隨即向崑銓公司反應，崑銓公司乃要求原告將該批貨物退
    運回台灣，以了解產品瑕疵之情形，因當時原告係首次辦理
    退運，缺乏經驗，不諳進口相關法令，且所委託之報關行於
    報關時復疏忽未於報關文件上加註「復運進口」字樣，致發
    生實到貨物有與原申報貨物不符之情事，此有報關行出具之
    聲明書可證，足見本件之所以出現到貨與原申報不符情形，
    僅屬作業疏失，被告不得據此認為原告即有逃避管制之意圖
    。本件依原處分書記載進口實物為鋼板，9996 KGM，稅則號
    碼7208.53.20.00-8，稅率為7%，貨物完稅價格288, 464元
    ，原告僅應繳納關稅計20,192元；但依原告當時進口報單上
    申報之貨物：鋼帶10,056KGM，稅則號碼7326.90.90.90-6，
    稅率7.9%，完稅價格290,144元，所繳關稅22,921元，兩者
    相較，原告實際上所繳之關稅反而較進口實物應繳之關稅為
    高，若原告有逃漏關稅及規避管制之動機及意圖，衡諸常情
    ，原告應是採取低報進口貨物價格之方式，焉有可能高報進
    口貨物之完稅價格？由此可見，在在可證原告無逃漏關稅及
    規避管制之動機及意圖。況政府制訂海關緝私條例之目的，
    係在保護合法貿易商，懲罰不法之貿易商，自需行為人之行
    為主觀上具有故意方有該條例之適用，此觀海關緝私條例第
    36條及第37條，均以行為人有「漏報」、「虛報」、「逃避
    管制」等為成立要件。本件如前所述，原告在國內購買崑銓
    公司進口之日本貨，運往大陸加工，嗣因發現貨有瑕疵運回
    ，因行政作業疏失及與報關行溝通不良，而發生虛報，原告
    主觀上自始並無輸入不得輸入之大陸物品及規避管制之故意
    ，此亦可由原告經營貿易長達20餘年，於海關紀錄良好，均
    未曾發生違反海關緝私條例等情事，而系爭貨品價格僅為
    281,568元，原告絕無可能為此挺而走險，原告並無違反海
    關緝私條例之故意，被告援引海關緝私條例等相關規定，對
    系爭貨物處以沒入之處分並對原告處貨價1倍之罰鍰，於法
    即有不合，自應予以撤銷，另為適法之處分。云云。
三、按「報運貨物進口而有左列情事之一者，得視情節輕重，處
    以所漏進口稅額2倍至5倍之罰鍰，或沒入或併沒入其貨物：
    1、虛報所運貨物之名稱、數量或重量。...... 」、「有前
    2項情事之1而涉及逃避管制者，依前條第1項及第3項論處。
    」及「私運貨物進口、出口或經營私運貨物者，處貨價1倍
    至3倍之罰鍰。」、「前2項私運貨物沒入之。」海關緝私條
    例第37條第1項第1款、第3項及第36條第1、3項定有明文。
    次按「1、海關緝私條例第3條、第37條、第38條、第39條及
    第53條所稱『管制』之函義相同，係指進口或出口下列規定
    不得進口或出口或管制輸出入之物品：（1）‧‧‧（3）台
    灣地區與大陸地區貿易許可辦法規定不得輸入之大陸物品。
    」亦經財政部91年9月19日台財關字第0910050530號函釋在
    案。查財政部上開函釋，係本於主管機關之權責，就法律文
    義予以解釋，其解釋意旨並未違反法條之意涵，被告自得予
    以適用；是依上開規定，進口非屬「台灣地區與大陸地區貿
    易許可辦法」第7條規定公告准許輸入之大陸地區物品者，
    即構成逃避管制之行為。
四、本件原告於93年4月26日向被告申報自香港進口中國大陸產
    製「鋼帶」貨物10,056公斤（進口報單號碼第DA/93/G577/
    0018號單），原申報輸入貨品分類號列第7326.90.90.90-6
    號，惟經被告查驗原告系爭進口貨品，厚度為3.5公厘、寬
    度為1,000公厘、長度為2,400公厘，依「中華民國輸出入貨
    品分類表」之分類，寬度超過600公厘以上者屬7208類，非
    屬7326類，且本件經被告函請中國鋼鐵股份有限公司鑑定結
    果，其含碳量為「0.877%」，依上開分類表分類，應歸列進
    口稅則第7208.53.10號，原處分雖將之誤列為7208.53. 20
    號，惟無論係第7208.53.10號或第7208.53.20 號，其代號
    均為「MWO」，屬不准自中國大陸進口之貨物，以上各節有
    原告進口報單、中國鋼鐵股份有限公司93年5月28日S000000
    00號試驗報告及中華民國海關進口稅則、輸出入貨品分類表
    影本附卷可稽，並為原告所不爭。本件原告既將系爭進口寬
    度超過600公厘（實際寬度為1,000公厘）應歸列進口稅則第
    7208類，禁止自中國大陸進口之鋼板，虛報為7326類准許自
    中國大陸進口貨品，矇混進口，逃避管制，則原告謂其係多
    報進口關稅，並無虛報故意，亦無逃稅意圖云云，即屬無據
    。況海關緝私條例第37條第1項第1款所定罰鍰係行政罰，倘
    報運人申報進口之貨物名稱、數量、或重量，經海關檢查結
    果發現與其實際所申報者不符者，即構成「虛報」，應依本
    條項規定處罰。其虛報如涉及逃避管制者，依同條第3項規
    定，轉依同條例第36條第1項、第3項處罰，不以故意為要件
    ，此觀同條例第41條之1對於處罰故意行為者，規定以「明
    知為不實事項」為要件即明（前行政法院86年度判字第998
    號、88年度判字第3913號判決，及現改制為最高行政法院92
    年度判字第1315號判決參照）。從而，海關緝私條例第37條
    第1項第1款所稱海關緝私條例第37條第1項第1款「虛報」，
    即不以故意為要件，原告主張該條款所定「虛報」，以行為
    人係出之故意為要件，始能成立，亦屬無據，本件原告申報
    貨名為「鋼帶」，而實到貨物為「鋼板」寬度為1,000公厘
    ，超過600公厘，稅則應歸屬7208類，禁止自中國大陸進口
    ，原告虛報為7326類，准許自中國大陸進口貨品，原告既自
    承其申報錯誤有過失，亦應受罰。是被告予以科處貨價1倍
    之罰鍰計288,464元，並沒入貨物，核與上開法律之規定即
    無不符。
五、原告雖主張系爭貨品，係崑銓公司向日本進口後出售與伊，
    伊再經由香港運往大陸加工，嗣因加工時發現有裂痕，而運
    回台灣，系爭貨品係日本貨，並非大陸貨，請鑑定其是否大
    陸貨即可證明云云。惟查行為時關稅法施行細則第16條第4
    項規定，運往國外修理、裝配之機械、器具或加工貨物，復
    運進口者，其出口及復運進口時，均應於出口或進口報單詳
    列品名、數量及規格等並聲明係運往國外修理、裝配或加工
    者，同時應將修理或裝配之損毀缺失情形或加工後之物品名
    稱、規格與數量等於出口報單載明，上開規定亦為行政管理
    上所當然應載明以備查考之事項，一般稍具常識之人，即會
    理解之事項，原告既自陳其係經營貿易二十餘年之貿易商，
    對上開一般人均會注意之事項，理應不致漠然視之，惟原告
    於91年8月2日出口鋼板至香港之出口報單，並未記載係運至
    境外加工；且系爭進口報單，所記載之品名、數量及規格均
    與實到貨物不符，更未聲明其係運往國外加工復運進口，而
    係提出香港貿易商開立之發票，表示其係向香港商購買中國
    大陸貨品者，此有原告91年8月2日出口報單及系爭93年4月
    26 日進口報單在卷可按，足徵原告系爭進口貨品不符合上
    開關稅法施行細則第16條第4項規定之要件，原告復未能舉
    證證明其確係出口大陸加工復運進口之產品，參酌原告進口
    報單上已填載系爭進口貨品原產地係中國大陸，則原告請求
    鑑定系爭貨品原產地並非中國大陸即屬無必要，併予明。
六、綜上所述，本件原處分依海關緝私條例第37條第3項轉據同
    條例第36條第1、3項之規定，對原告處貨價1倍之罰鍰計288
    ,464元，並沒入貨物之處分並無不法，訴願決定予以維持亦
    稱允洽，原告訴請撤銷為無理由，應予駁回。
據上論結，本件原告之訴為無理由，依行政訴訟法第195條第1項
後段、第98條第3項前段，判決如主文。
中　　華　　民　　國　　94　　年　　12　　月　　 1　　日
                  第二庭審判長法  官　王　茂　修
                              法  官　王  德  麟
                              法  官　林　金　本
以上正本證明與原本無異。
如不服本判決，應於判決送達後20日內向本院提出上訴書狀，其
未表明上訴理由者，應於提起上訴後20日內向本院提出上訴理由
書（須依對造人數附具繕本）；如於本判決宣示或公告後送達前
提起上訴者，應於判決送達後20日內補提上訴理由書（須附繕本
）。未表明上訴理由者，逕以裁定駁回。
提起上訴應預繳送達用雙掛號郵票390元（34元及5元郵票各10份
)。
中　　華　　民　　國　　94　　年  　12　月　　7       日
　　　　　　　　　　　　　　　書記官　林  淑  雯
